【裁判字號】    99,訴緝,21
【裁判日期】    990422
【裁判案由】    偽造文書
【裁判全文】
臺灣桃園地方法院刑事判決              99年度訴緝字第21號
公  訴  人  臺灣桃園地方法院檢察署檢察官
被      告  甲○○
上列被告因偽造文書等案件，經檢察官提起公訴（98年度偵字第
13057 號），被告於本院準備程序中就被訴之事實為有罪之陳述
，經本院合議庭裁定改由受命法官獨任依簡式審判程序審理，判
決如下：
    主  文
甲○○行使偽造私文書，足以生損害於公眾及他人，累犯，處有
期徒刑伍月，如易科罰金，以新臺幣壹仟元折算壹日。於附表所
示之文件上偽造之「陳文昌」署押均沒收。
    事  實
一、甲○○前因業務過失致人於死及公共危險等案件，經本院分
    別判處有期徒刑4 月及3 月確定，並經本院以96年度聲減字
    第1581號裁定分別減刑為有期徒刑2 月及1 月15日，二罪接
    續執行，並於民國96年12月16日縮刑期滿執行完畢。詎其仍
    不知悔改，於98年3 月31日晚間6 時許，在臺北縣鶯歌鎮○
    ○路某處飲用酒類後，在已達不能安全駕駛動力交通工具之
    程度，仍於同日晚間7 時10分許，騎乘車號MOF-578 號機車
    上路，嗣於同日晚間7 時30分許，於行經桃園縣桃園市○○
    路與成功路口時，為警攔檢查獲，測得酒精呼氣濃度達每公
    升0.63毫克（酒後駕車部分，業經本院以98年度桃交簡字第
    1325號判決確定）。甲○○為躲避警方查緝及規避行政罰則
    ，竟於為警查獲後，基於偽造文書之犯意，以其兄「陳文昌
    」之名義，接續在99年3 月31日及4 月1 日之警詢筆錄、酒
    精濃度測試單、桃園縣政府警察局汽車駕駛人酒後生理平衡
    協調檢測紀錄卡、權利告知書、逮捕告知本人通知書、逮捕
    告知親友通知書、口卡片及98年4 月1 日內勤檢察官之訊問
    筆錄等文件上偽造如附表所示數目之「陳文昌」署押，及於
    桃園縣政府警察局舉發違反道路交通管理事件通知單上之收
    受通知聯者簽章欄處偽造「陳文昌」署押1 枚，表示已收到
    該舉發違反道路交通管理事件通知單後，再將前開聯單交予
    填寫舉發通知單之警員處理而行使之，足生損害於陳文昌本
    人及司法警察機關、檢察機關對於人犯資料管理及道路交通
    管理之正確性。嗣為警送驗甲○○留存指紋後，發現應訊者
    非陳文昌，而係陳文義，始悉上情。
二、案經桃園縣政府警察局桃園分局報請臺灣桃園地方法院檢察
    署檢察官偵查起訴。
    理  由
一、程序事項：
    被告甲○○所犯為死刑、無期徒刑、最輕本刑為3 年以上有
    期徒刑之罪或高等法院管轄第一審案件以外之案件，而於本
    院準備程序進行中，被告就被訴事實為有罪之陳述，經法官
    告知簡式審判程序之旨，並聽取公訴人及被告之意見後，經
    本院合議庭裁定由受命法官獨任進行簡式審判程序，合先敘
    明。
二、上開犯罪事實，業據被告甲○○於警詢、偵查中及本院審理
    時坦承不諱，核與證人陳文昌於警詢及偵查中證述之情詞相
    符，並有如附表所示甲○○偽造陳文昌署押之99年3 月31日
    及4 月1 日之警詢筆錄、酒精濃度測試單、桃園縣政府警察
    局汽車駕駛人酒後生理平衡協調檢測紀錄卡、權利告知書、
    逮捕告知本人通知書、逮捕告知親友通知書、口卡片及98年
    4 月1 日內勤檢察官之訊問筆錄及於桃園縣政府警察局舉發
    違反道路交通管理事件通知單等件各1 份在卷可稽，復有內
    政部警政署刑事警察局98年5 月11日刑紋字0980064242號函
    文附卷可佐，足認被告上開自白與事實相符，堪予採信。是
    本案事證明確，被告犯行已堪認定，自應依法論科。
三、核被告於99年3 月31日及4 月1 日之警詢筆錄、酒精濃度測
    試單、桃園縣政府警察局汽車駕駛人酒後生理平衡協調檢測
    紀錄卡、權利告知書、逮捕告知本人通知書、逮捕告知親友
    通知書、口卡片及98年4 月1 日內勤檢察官之訊問筆錄上偽
    造「陳文昌」之署押部分所為，係犯刑法第217 條之偽造署
    押罪；就於桃園縣政府警察局舉發違反道路交通管理事件通
    知單上之收受通知聯者簽章欄處偽造「陳文昌」署押並持以
    行使部分所為，係犯刑法第216 條、210 條之行使偽造私文
    書罪。又其偽造私文書之低度行為，復為行使偽造私文書之
    高度行為所吸收，不另論罪。被告於如附表所示之文件上接
    續偽造署押之行為，係基於單一冒名應訊之決意，在時間及
    空間上均具有密切之關連性，無非係欲達同一逃避行政罰及
    刑責目的之接續動作，均係本於單一犯意接續進行，應為接
    續犯。而其以一接續行為，同時觸犯刑法第217 條及第216
    條、第210 條等罪名，為想像競合犯，應依刑法第55條之規
    定，從重論以一行使偽造私文書罪。公訴意旨雖漏未敘及被
    告於口卡片上偽造「陳文昌」之署押之行為，惟被告此部分
    犯行與上開論罪科刑部分有實質上一罪之關係，本院自得併
    予審究，及公訴意旨認被告所犯偽造署押及行使偽造私文書
    2 罪，應予分論併罰，容有誤會，均附此敘明。查被告有前
    開事實欄所載犯罪科刑及執行完畢之紀錄，有臺灣高等法院
    被告前案紀錄表在卷可稽，其前受有期徒刑執行完畢後五年
    內，故意再犯本件有期徒刑以上之罪，為累犯，應依刑法第
    47條第1 項之規定，加重其刑。爰審酌被告僅為逃避刑事查
    緝及行政裁罰，竟佯以其兄陳文昌之身分資料供警查核舉發
    ，所為除影響警察機關舉發、查緝違規者之正確性外，亦將
    使陳文昌無故蒙受損害，所為誠屬不該，顯然欠缺法治觀念
    ，惟考量其犯罪後坦承犯行，態度尚稱良好等一切情狀，量
    處如主文所示之刑，並諭知易科罰金之折算標準。另被告於
    如附表所示之文件上偽造陳文昌之署押，不問屬於犯人與否
    ，均依刑法第219 條之規定宣告沒收。
據上論斷，應依刑事訴訟法第273 條之1 第1 項、第299 條第1
項前段，刑法第47條第1 項、第216 條、第210 條、第217 條、
第41條第1 項前段、第47條第1 項、第55條、第219 條，刑法施
行法第1 條之1 第1 項、第2 項前段，判決如主文。
本案經檢察官蔡正傑到庭執行職務。
中    華    民    國    99    年    4     月    22    日
                  刑事第七庭法  官    蔡 世 芳
以上正本證明與原本無異。
如不服本判決應於收受判決後10日內向本院提出上訴書狀，並應
敘述具體理由。其未敘述上訴理由者，應於上訴期間屆滿後20日
內向本院補提理由書( 均須按他造當事人之人數附繕本) 「切勿
逕送上級法院」。
                             書記官   張  尹 嫚
中    華    民    國    99    年    4     月    22    日
 附表：
┌──┬─────────────────┬─────┐
│編號│偽造陳文昌署押之文件              │署押之數目│
├──┼─────────────────┼─────┤
│一  │99年3月31日及4月1日之警詢筆錄     │肆枚      │
├──┼─────────────────┼─────┤
│二  │桃園縣政府警察局汽車駕駛人酒後生理│壹枚      │
│    │協調平衡檢測紀錄卡                │          │
├──┼─────────────────┼─────┤
│三  │權利告知書                        │壹枚      │
├──┼─────────────────┼─────┤
│四  │逮捕告知本人通知書                │壹枚      │
├──┼─────────────────┼─────┤
│五  │逮捕告知親友通知書                │壹枚      │
├──┼─────────────────┼─────┤
│六  │口卡片                            │壹枚      │
├──┼─────────────────┼─────┤
│七  │酒精濃度測試單                    │壹枚      │
├──┼─────────────────┼─────┤
│八  │98年4月1日內勤檢察官之訊問筆錄    │壹枚      │
├──┼─────────────────┼─────┤
│九  │桃園縣政府警察局舉發違反道路交通管│壹枚      │
│    │理事件通知單                      │          │
└──┴─────────────────┴─────┘

司法院資訊處製作；財團法人民間司法改革基金會備份。
